臺灣板橋地方法院刑事判決　　　　　　　　　　　　　九十一年度訴字第一一一號
　　公　訴　人　臺灣板橋地方法院檢察署檢察官
　　被　　　告　甲○○
右列被告因偽造文書案件，經檢察官提起公訴（九十年度偵字第一五五九九號），本
院判決如左：
    主  文
甲○○行使偽造私文書，足以生損害於他人，累犯，處有期徒刑壹年。偽造之乙○○
署押貳枚沒收之。
    事  實
一、甲○○前於民國八十一年間因詐欺案件經本院判處有期徒刑八月，緩刑三年確定
    ；又於八十四年間因侵占案件經臺灣臺北地方法院判處有期徒刑八月確定，嗣並
    撤銷上開緩刑之宣告，二者經接續執行，而於八十五年九月二十三日假釋期滿而
    執行完畢。詎又於八十七年間因偽造文書案件經臺灣臺北地方法院判處有期徒刑
    十月確定，而於八十八年七月二十八日執行完畢，仍不知悔改，又於九十年二月
    十五日上午十時許，利用借宿臺北縣中和市○○路○段三四巷三○弄一號四樓乙
    ○○住處之機會，乘乙○○如廁時未及注意之際，竟意圖為自己不法所有，徒手
    竊取乙○○房間書桌上皮夾內之聯邦商業銀行信用卡（卡號：00000000
    00000000號）一張，得手後旋即於當日十二時四十四分許，持上開所竊
    信用卡前往臺北縣中和市○○街四六三號李昭興所開設之金得隆銀樓，向其選購
    價值新臺幣（下同）一萬零六百元之金手鍊一條，甲○○復意圖為自己不法之所
    有，出示持用上開信用卡冒稱係乙○○而施用詐術乃以該信用卡簽帳消費抵付價
    款，並在簽帳單持卡人簽名欄上偽簽乙○○署押一次，進而偽造乙○○名義之同
    意支付發卡銀行該筆消費金額之簽帳單私文書後（計一式二聯），持以行使交付
    予不知情之李昭興核對，致李昭興不察而陷於錯誤，誤認係乙○○本人消費交易
    ，乃交付上開所購之金手鍊一條，足以生損害於乙○○及發卡之聯邦商業銀行間
    之簽帳交易信用之利益。嗣並將上開所詐得之金手鍊一條持往臺北縣中和市南勢
    角某家不詳銀樓出售，得款九千元以支付自己積欠他人債務。惟嗣於當日下午一
    時許乙○○發現信用卡遭竊乃向銀行掛失，並於九十年二月二十七日向警報案後
    ，經員警查悉有盜用情形，並向金得隆銀樓之負責人李昭興調閱店內監視錄影帶
    後，始由錄影帶中發現交易之人為甲○○，而查獲上情。
二、案經臺北縣警察局中和分局報請臺灣板橋地方法院檢察署檢察官偵查起訴。
    理  由
一、訊據被告甲○○對於右揭犯行已坦承不諱，核與被害人乙○○指述之情節相符，
    並有偽造之簽帳單影本、聯邦商業銀行盜刷通知單影本各一紙，金得隆銀樓交易
    錄影帶翻拍之照片影本二幀附卷可稽，事證明確，被告犯行堪以認定。
二、核被告意圖為自己不法之所有而竊取被害人信用卡之行為，係犯刑法第三百二十
    條第一項之竊盜罪；其施用詐術持用上開所竊信用卡冒稱係乙○○，向金得隆銀
    樓負責人李昭興購買金手鍊一條，並於簽帳單持卡人欄上偽造乙○○署押，進而
    偽造乙○○名義之同意付款之簽帳單後，持以行使交付李昭興核對，使李昭興陷
    於錯誤，交付詐得金手鍊一條，足生損害於乙○○及聯邦商業銀行間之簽帳交易
    信用利益之行為，係犯刑法第二百十六條、第二百十條之行使偽造私文書，足以
    生損害於他人罪及同法第三百三十九條第一項之意圖為自己不法之所有，以詐術
    使人將本人之物交付罪。被告所犯上開竊盜、行使偽造私文書罪及詐欺取財三罪
    間，有方法、結果之牽連關係，為牽連犯，應從一重之行使偽造私文書罪處斷。
    其偽造署押行為，為偽造私文書之部分階段行為；偽造私文書後持以行使，偽造
    之低度行為應為行使之高度行為所吸收，均不另論罪。又被告有如事實欄所示之
    前科，並已執行完畢，有臺灣高等法院檢察署刑案紀錄簡覆表在卷可按，其於五
    年內再犯有期徒刑以上之本罪，為累犯，應依法加重其刑。爰審酌被告素行不佳
    ，犯罪之動機、目的、手段、所生危害、與被害人關係及犯罪後態度等一切情狀
    ，量處如主文所示之刑，以資懲儆。被告於簽帳單上偽簽之「乙○○」署押二枚
    （計一式二聯），係偽造之署押，不問屬於犯人與否，均應宣告沒收之。
據上論斷，應依刑事訴訟法第二百九十九條第一項前段，刑法第二百十六條、第二百
十條、第二百十九條、第三百二十條第一項、第三百三十九條第一項、第五十五條、
第四十七條，罰金罰鍰提高標準條例第一條前段，判決如主文。
本案經檢察官曾文鐘到庭執行職務。
中      華      民      國      九十一      年      四      月  十七    日
                              臺灣板橋地方法院刑事第六庭
                                      法  官  朱 耀 平
右正本證明與原本無異
如不服本判決應於送達後十日內向本院提出上訴狀
                                      書記官  黃 炎 煌
中      華      民      國      九十一      年      四      月   十九   日
附錄本案論罪科刑法條全文：
刑法第二百十條
偽造、變造私文書，足以生損害於公眾或他人者，處五年以下有期徒刑。
刑法第二百十六條
行使第二百十條至第二百十五條之文書者，依偽造、變造文書或登載不實事項或使登
載不實事項之規定處斷。
刑法第三百二十條
意圖為自己或第三人不法之所有，而竊取他人之動產者，為竊盜罪，處五年以下有期
徒刑、拘役或五百元以下罰金。
意圖為自己或第三人不法利益，而竊佔他人之不動產者，依前項之規定處斷。
前二項之未遂犯罰之。
刑法第三百三十九條
意圖為自己或第三人不法之所有，以詐術使人將本人或第三人之物交付者，處五年以
下有期徒刑、拘役或科或併科一千元以下罰金。
以前項方法得財產上不法之利益或使第三人得之者亦同。
前二項之未遂犯罰之。
